臺灣板橋地方法院刑事判決　　　　　　　 96年度訴字第819號
公　訴　人　臺灣板橋地方法院檢察署檢察官
被　　　告　甲○○
　　　　　　　　　（現於臺灣桃園女子監獄附設戒治所）
上列被告因搶奪等案件，經檢察官提起公訴（95年度偵字第2009
7 號），被告等於本院行準備程序中，就被訴事實為有罪之陳述
，經本院合議庭裁定由受命法官獨任進行簡式審判程序審理，並
判決如下：
    主  文
甲○○犯如附表一所示之罪，各處如附表一所示之宣告刑，應執
行有期徒刑壹年伍月。扣案如附表二所示文件上偽造周宜貞署押
枚，均沒收。
    事  實
一、甲○○意圖為自己不法之所有，利用受僱於檳榔攤之便，分
    別於：
（一）民國95年7 月2 日17時許，在臺北縣土城市○○路168 號
　　　（太子檳榔攤）趁僱主己○○外出之際，竊取店內所販售
　　　之香菸約20包、營業收入約新台幣（下同）6, 000元、貨
　　　款約20,000元後，未經辭職即自行離開上班處所。
（二）同月6 日假冒周宜貞名義至臺北縣板橋市○○街64之2號
      （阿蓁檳榔攤）應徵，復又以周宜貞名義填寫履歷表1紙
      ，足生損害於周宜貞及僱主丙○○稽核員工人事資料之正
      確性，於翌日15時25分許，復以相同手法，竊取僱主丙○○現金25,000元。
（三）同月24日20時許，假冒周宜貞在臺北縣新莊市○○路172
      號之（檳榔世家）應徵，復又以周宜貞名義填寫履歷表1
      紙，足生損害於周宜貞及僱主丁○○稽核員工人事資料之
      正確性，復以相同手法，竊取僱主丁○○現金14,000元。
（四）同月28日16時許，假冒周宜貞名義至臺北縣新莊市○○路
      259 之4 之檳榔攤應徵，仍以周宜貞名義填寫周宜貞姓名
      、年籍、住址、手機等基本資料（起訴書誤載為履歷表1
      紙），足生損害於周宜貞及僱主戊○○稽核員工人事資料
      之正確性，嗣於同日17時許，復以相同手法，竊取僱主戊○○現金7,600 元。並於同月29日15時許，在臺北縣土城
      市○○路134 號之亞洲檳榔攤，又以周宜貞名義，並用周
      宜貞名義填寫周宜貞姓名、手機之基本資料（起訴書誤載
      為履歷表1 紙），欲以相同之手法行竊，然於應徵時，遭
      該僱主陳羿婷識破，報警處理，始知上情。
二、甲○○復與姓名年籍不詳，綽號「小胖」之成年男子，基於
    意圖為自己不法之所有之犯意聯絡，由甲○○騎乘綽號「小
    胖」男子所有之乙部不詳車號之機車搭載綽號「小胖」之男
    子，於同年8 月26日零時0 分許，在臺北縣中和市○○街10
    9 巷9 號前，由乘坐於後座之綽號「小胖」之男子搶奪乙○○所有之黑色背包（內有現金3,000 元，身分證、行照、駕
    照、健保IC卡各乙張、遠東商業銀行、中和農會提款卡各乙
    張、NOKIA2100 手機、序號：000000000000000 乙支等物）
    並於20分鐘後，推由綽號「小胖」之男子，在台北縣板橋市
    ○○○街116 巷2 號之全家便利商店內之提款機，以冒用密
    碼之方式，使自動提款設備陷於錯誤，誤為持卡人本人，而
    提領現金10,000元，嗣於同年9 月27日11時20分許，經警持
    搜索票搜索甲○○臺北縣板橋市○○○街108 巷19號3 塿之
    住所，起出前揭NOKIA2100 手機，始知上情。
三、案經己○○、丙○○、丁○○訴由台北縣政府警察局土城分
    局暨中和分局報報請臺灣板橋地方法院檢察署檢察官偵查起
    訴。
    理  由
一、上開事實，業據被告甲○○於警訊、偵查及本院審理中均坦
    承不諱，核與告訴人己○○、丙○○、丁○○於警詢中指訴
    之情節相符，亦核與證人丁鴻居、陳羿婷、戊○○、乙○○
    於警詢中證述內容相符屬實，復有扣押物品清單1 紙、監視
    畫面光碟乙片、翻拍照片數紙、被告偽造周宜貞之履歷表1
    紙、及周宜貞基本資料2 紙、贓物認領管單1 紙等附卷可稽
    ，被告之自白核與事實相符，堪以採信。被告犯行均堪以認
    定，應依法論科。
二、核被告甲○○就附表1 編號1 、3 、5 、7 所為，係犯刑法
    第320 條第1 項竊盜罪；就附表1 編號2 、4 、6 、8 所為
    ，係犯刑法第216 、210 行使偽造私文書罪；就附表1 編號
    9 所示，則係犯刑法第325 條第1 項搶奪罪；如附表1 編號
    10所示，係犯刑法第339 條之2 第1 項由自動付款設備取得
    他人之物罪。被告與綽號「小胖」之成年男子間，就附表1
    編號9 、10所示之犯行，有犯意聯絡，行為分擔，應論以共
    同正犯。被告上開10次犯行，犯意各別、行為互殊，均應分
    論併罰。本院審酌被告正值壯年，不思依循正軌賺取財物，
    竟以前揭冒用他人名義應徵並藉以竊盜手法，屢屢至前揭店
    家竊取不法所得，造成店家權益受損，致使社會治安益形敗
    壞，是被告所為自應分別受有相當程度之刑事非難；惟另考
    量被告之素行、智識程度，犯罪之動機、目的、手段、所造
    成之危害，及犯後坦承全部犯行態度良好等一切情狀，酌情
    分別量處如主文所示之刑，並定其應執行之刑，以資懲儆。
三、又如附表2 所示文件上之偽造之周宜貞署押，應依刑法第21
    9 條規定宣告沒收，至如附表1 編號4 所示被告偽造「周宜
    貞」之履歷表，因告訴人丁○○業將上開履歷表丟棄，無證
    據顯示現仍存在，爰不宣告沒收。
據上論斷，應依刑事訴訟法第273 條之1 第1 項、第284 條之1
、第299 條第1 項前段，刑法第28條、第320 條第1 項、第216
條、210 條、第325 條第1 項、第339 條之2 第1 項、第51條第
5 款、第219 條，刑法施行法第1 條之1 第1 項、第2 項前段，
判決如主文。
本案經檢察官朱立豪到庭執行職務。
中　　華　　民　　國　　96　　年　　5 　　月　　11　　日
                  刑事第十八庭  法　官  吳幸娥
以上正本證明與原本無異
如不服本判決應於送達後10日內向本院提出上訴狀
                                書記官　洪惠玲
中　　華　　民　　國　　96　　年　　5 　　月　　14　　日
附表一：
┌─┬────┬────┬───────┬────┬───────┐
│編│犯罪時間│犯罪地點│行為態樣、被害│所犯罪名│  宣  告  刑  │
│號│        │        │人及所得財物  │        │              │
├─┼────┼────┼───────┼────┼───────┤
│1 │95年7 月│臺北縣土│趁僱主己○○外│竊盜    │有期徒刑貳月。│
│  │2 日17時│城市學成│出之際，竊取店│        │              │
│  │許      │168 號（│香煙20包、營業│        │              │
│  │        │太子檳榔│收入新臺幣（下│        │              │
│  │        │）      │同）6 千元，貨│        │              │
│  │        │        │款2 萬元      │        │              │
├─┼────┼────┼───────┼────┼───────┤
│2 │95年7 月│臺北縣板│假冒周宜貞名義│行使偽造│有期徒刑貳月。│
│  │6 日    │橋市松柏│至丙○○經營之│私文書，│如附表二編號一│
│  │        │街64之2 │左開地點阿蓁檳│足生損害│所示偽造署押沒│
│  │        │號（阿蓁│榔應徵，並以周│於他人  │收。          │
│  │        │檳榔）  │宜貞名義填寫履│        │              │
│  │        │        │歷表1 紙      │        │              │
├─┼────┼────┼───────┼────┼───────┤
│3 │95年7 月│同上    │竊取僱主丙○○│竊盜    │有期徒刑貳月。│
│  │7 日15時│        │現金2 萬5 千元│        │              │
│  │25分許  │        │。            │        │              │
├─┼────┼────┼───────┼────┼───────┤
│4 │95年7 月│臺北縣新│假冒周宜貞名義│行使偽造│有期徒刑貳月。│
│  │24日20時│莊市公園│至丁○○經營之│私文書，│              │
│  │許      │路172 號│左開地點檳榔世│足生損害│              │
│  │        │（檳榔世│家應徵，並以周│於他人  │              │
│  │        │家）    │宜貞名義填寫履│        │              │
│  │        │        │歷表1 紙      │        │              │
├─┼────┼────┼───────┼────┼───────┤
│5 │95年7 月│同上    │竊取僱主丁○○│竊盜    │有期徒刑貳月。│
│  │25日下午│        │現金1 萬4 千元│        │              │
│  │某時    │        │。            │        │              │
├─┼────┼────┼───────┼────┼───────┤
│6 │95年7 月│臺北縣新│假冒周宜貞名義│行使偽造│有期徒刑貳月。│
│  │28日16時│莊市新樹│至戊○○經營之│私文書，│如附表二編號二│
│  │許      │路259之4│左開地點檳榔攤│足生損害│所示偽造署押沒│
│  │        │號之檳榔│應徵，並以周宜│於他人  │收。          │
│  │        │攤      │貞名義填寫基本│        │              │
│  │        │        │資料（起訴書誤│        │              │
│  │        │        │載為履歷表）1 │        │              │
│  │        │        │紙            │        │              │
├─┼────┼────┼───────┼────┼───────┤
│7 │95年7 月│同上    │竊取僱主戊○○│竊盜    │有期徒刑貳月。│
│  │28日17時│        │現金7 千6 百元│        │              │
│  │許      │        │              │        │              │
│  │        │        │              │        │              │
├─┼────┼────┼───────┼────┼───────┤
│8 │95年7 月│臺北縣土│假冒周宜貞名義│行使偽造│有期徒刑貳月。│
│  │29日15時│城市亞洲│至陳羿婷經營之│私文書，│如附表二編號三│
│  │許      │路134號 │左開地點亞洲檳│足生損害│所示偽造署押沒│
│  │        │（亞洲檳│榔應徵，並以周│於他人  │收。          │
│  │        │榔）    │宜貞名義填寫姓│        │              │
│  │        │        │名、手機之基本│        │              │
│  │        │        │資料（起訴書誤│        │              │
│  │        │        │載為履歷表）1 │        │              │
│  │        │        │紙，並被僱主陳│        │              │
│  │        │        │羿婷識破      │        │              │
├─┼────┼────┼───────┼────┼───────┤
│9 │95年8 月│臺北縣中│由被告甲○○騎│共同搶奪│有期徒刑陸月。│
│  │26日0 時│和市國光│乘乙部不詳車號│        │              │
│  │0 分許  │街109 巷│搭載綽號「小胖│        │              │
│  │        │9 號前  │」之成年男子，│        │              │
│  │        │        │由「小胖」搶奪│        │              │
│  │        │        │乙○○所有之黑│        │              │
│  │        │        │色背包（內有現│        │              │
│  │        │        │金3 千元，身分│        │              │
│  │        │        │證、行照、駕照│        │              │
│  │        │        │、健保IC卡各乙│        │              │
│  │        │        │張、遠東商銀、│        │              │
│  │        │        │中和農會提款卡│        │              │
│  │        │        │各乙張、NOKIA2│        │              │
│  │        │        │100 手機乙支（│        │              │
│  │        │        │序號：00000000│        │              │
│  │        │        │0000000）等物 │        │              │
├─┼────┼────┼───────┼────┼───────┤
│10│95年8 月│臺北縣板│由「小胖」之男│共同意圖│有期徒刑貳月。│
│  │26日0 時│橋市僑中│子利用上揭所搶│為自己不│              │
│  │20分許  │二街116 │奪之提款卡，提│法之所有│              │
│  │        │巷2 號之│領現金1 萬元  │，以不正│              │
│  │        │全家便利│              │方法由自│              │
│  │        │商店內之│              │動付款設│              │
│  │        │提款機  │              │備取得他│              │
│  │        │        │              │人之物  │              │
└─┴────┴────┴───────┴────┴───────┘
附表二：
┌──┬───────┬───────────┐
│編號│ 文 件 名 稱  │  偽 造 署 押 個 數   │
├──┼───────┼───────────┤
│ 1  │履歷表1 紙    │偽造「周宜貞」署押1 枚│
├──┼───────┼───────────┤
│ 2  │基本資料1 紙  │偽造「周宜貞」署押1 枚│
├──┼───────┼───────────┤
│ 3  │基本資料1 紙  │偽造「周宜貞」署押1 枚│
├──┴───────┼───────────┤
│    合      計      │偽造署押3 枚          │
└──────────┴───────────┘
附錄本案論罪科刑法條全文：
中華民國刑法第320條
（普通竊盜罪、竊佔罪）
意圖為自己或第三人不法之所有，而竊取他人之動產者，為竊盜
罪，處 5 年以下有期徒刑、拘役或 5 百元以下罰金。
意圖為自己或第三人不法之利益，而竊佔他人之不動產者，依前
項之規定處斷。
前二項之未遂犯罰之。
中華民國刑法第210條
（偽造變造私文書罪）
偽造、變造私文書，足以生損害於公眾或他人者，處 5 年以下有
期徒刑。
中華民國刑法第216條
（行使偽造變造或登載不實之文書罪）
行使第 210 條至第 215 條之文書者，依偽造、變造文書或登載
不實事項或使登載不實事項之規定處斷。
中華民國刑法第325條
（普通搶奪罪）
意圖為自己或第三人不法之所有，而搶奪他人之動產者，處 6 月
以上 5 年以下有期徒刑。
因而致人於死者，處無期徒刑或 7 年以上有期徒刑，致重傷者，
處 3 年以上 10 年以下有期徒刑。
第 1 項之未遂犯罰之。
中華民國刑法第339條之2
（違法由自動付款設備取得他人之物之處罰）
意圖為自己或第三人不法之所有，以不正方法由自動付款設備取
得他人之物者，處3 年以下有期徒刑、拘役或1 萬元以下罰金。
以前項方法得財產上不法之利益或使第三人得之者，亦同。
